---
title: "Descriptivo y limpieza e3"
author: "brunopless"
date: "2024-07-04"
output: pdf_document
---

#LIBRERÍAS

```{r}
library(tidyverse)
library(ggplot2)
library(readxl)
library(flexplot)
library(jsonlite)
library(httr)
library(readxl)
library(reshape2)
library(ggmap)
library(leaflet)

options(scipen = 100000)
```










#DATOS

#Precio bruto

##Todos
```{r}
url <- "https://github.com/brunopless/TFM-Equipo-4-BDDS/raw/main/entrega-3/2024_08_23_Consolidado_BCN.xlsx"

response <- GET(url)
content <- content(response, "raw")

temp_file <- tempfile(fileext = ".xlsx")

writeBin(content, temp_file)

df <- suppressWarnings(read_excel(temp_file))

df <- subset(df, municipality == "Barcelona")

summary(df)
```

Vamos a convertir size en numérico
```{r}
df$size <- as.numeric(df$size)
```




##Alquiler

```{r}
renta <- df[df$operation == "rent", ]

renta
```

Tipos de variables
```{r}
summary(renta)
```

Cambiamos tipo de datos
```{r}
renta$price <- as.numeric(renta$price)
```

Observamos la media y sd
```{r}
media <- mean(renta$price)
desviacion_estandar <- sd(renta$price)

print(paste("Media:", media))
print(paste("Desviación Estándar:", desviacion_estandar))
```

Obsevamos la distribución
```{r}
renta_price_dist <- flexplot(1 ~ price, renta) +
  ggtitle("Distribución del precio de renta con todas las observaciones") +
  ylab("Cantidad de observaciones") +
  xlab("Precio de renta") +
  theme_classic()

print(renta_price_dist)
```





###Outliers

```{r}
# Calcular los cuartiles y el IQR
Q1 <- quantile(renta$price, 0.025)
Q3 <- quantile(renta$price, 0.075)
IQR <- Q3 - Q1

# Determinar los límites inferior y superior
lower_bound <- Q1 - 1.5 * IQR
upper_bound <- Q3 + 1.5 * IQR

# Filtrar las filas con outliers bajos en la variable 'price'
outliers_bajos <- renta[renta$price < lower_bound, ]

# Filtrar las filas con outliers altos en la variable 'price'
outliers_altos <- renta[renta$price > upper_bound, ]

# Imprimir las filas con outliers bajos
print("Filas con outliers bajos en la variable 'price':")
print(outliers_bajos)

# Imprimir las filas con outliers altos
print("Filas con outliers altos en la variable 'price':")
print(outliers_altos)
```

Vamos a ver las características de estos outliers
```{r}
nrow(outliers_altos)

summary(outliers_altos)
```



###Cuantil 97.5
```{r}
renta_975 <- quantile(renta$price, 0.975)

renta_975 <- renta[renta$price <= renta_975, ]

media_975 <- mean(renta_975$price)
desviacion_estandar_975 <- sd(renta_975$price)

print(paste("Media:", media_975))
print(paste("Desviación Estándar:", desviacion_estandar_975))
```

```{r}
renta_975_price_dist <- flexplot(1 ~ price, renta_975) +
  ggtitle("Distribución del precio de renta después de eliminar outliers") +
  ylab("Cantidad de observaciones") +
  xlab("Precio de renta") +
  theme_classic()

print(renta_975_price_dist)
```

###Distribución de variables
```{r}
names(renta_975) <- make.names(names(renta_975))

# Seleccionar solo las columnas numéricas, excepto "price"
num_vars <- renta_975[, sapply(renta_975, is.numeric) & names(renta_975) != "price"]

# Obtener los nombres de las variables numéricas
num_vars_names <- names(num_vars)

# Graficar usando flexplot
for (var_name in num_vars_names) {
  p <- flexplot(as.formula(paste("1 ~", var_name)), data = renta_975) +
    labs(title = var_name) +
    theme_minimal() 
  
  print(p)  # Imprimir cada gráfico
}
```

Comparación de num y media de aribnbs con 0
```{r}
cat("Cantidad de propiedades con 0 airbnbs en un radio de 500 mts: ", 
    nrow(renta_975[renta_975$num_airbnbs_500 == 0, ]), 
    "\nCantidad de propiedades con airbnbs cercanos con media 0: ", 
    nrow(renta_975[renta_975$media_precios_airbnbs_500 == 0, ]))
```


###Modas price
```{r}
plot(density(renta_975$price), main="Estimación de densidad de precio de renta", xlab="Precio de renta")
```


###Log price
```{r}
log_renta_975 <- renta_975 %>%
  mutate(price = log(price))

log_renta_975_dist <- flexplot(price ~ 1, data = log_renta_975) +
  ggtitle("Distribución del logarítmo del precio de renta") +
  ylab("Cantidad de observaciones") +
  xlab("Logaritmo del precio de renta") +
  theme_classic()

print(log_renta_975_dist)
```

###Modas de log price
```{r}
plot(density(log_renta_975$price), main="Estimación de densidad del logaritmo del precio de renta", 
     xlab="Logaritmo del precio de renta", 
     ylab = "Densidad")
```

###Normalidad log price
```{r}
qqnorm(log_renta_975$price, 
       main = "Normal Q-Q Plot del logaritmo del precio de renta",
       xlab = "Cuantiles teoréticos",
       ylab = "Logaritmo del precio de renta")
qqline(log_renta_975$price, col = "red")
```

###Análisis de grupos log
```{r}
# Crear los grupos basados en los cortes especificados
log_renta_975_filtrado <- log_renta_975

log_renta_975_filtrado$grupo <- cut(log_renta_975$price, 
                                    breaks = c(7.2, 7.7, 8.2), 
                                    labels = c("Primera moda", "Segunda moda"),
                                    include.lowest = TRUE)

# Filtrar para eliminar las colas
log_renta_975_filtrado <- subset(log_renta_975_filtrado, !is.na(log_renta_975_filtrado$grupo))

# Asegurarse de que los nombres de las columnas sean válidos
names(log_renta_975_filtrado) <- make.names(names(log_renta_975_filtrado))

# Seleccionar solo las columnas numéricas, excepto "price"
num_vars <- log_renta_975_filtrado[, sapply(log_renta_975_filtrado, is.numeric) & names(log_renta_975_filtrado) != "price"]

# Obtener los nombres de las variables numéricas
num_vars_names <- names(num_vars)

# Graficar las cajas para cada variable numérica
for (var_name in num_vars_names) {
  p <- ggplot(log_renta_975_filtrado, aes(x = grupo, y = .data[[var_name]], fill = grupo)) +
    geom_boxplot() +
    labs(title = var_name, x = "Grupo", y = "Valor", fill = "Grupo") +
    theme_minimal()
  
  print(p)  # Imprimir cada gráfico
}
```

Log precio por m2 de ambas modas
```{r}
ggplot(log_renta_975_filtrado, aes(x = grupo, y = price/size, fill = grupo)) +
    geom_boxplot() +
    labs(title = "Precio del logaritmo de renta por m2 de ambas modas", x = "Grupo", y = "Log(precio/m2)", fill = "Grupo") +
    theme_minimal()
```

T-test m2
```{r}
t.test((log_renta_975_filtrado$price[log_renta_975_filtrado$grupo == "Primera moda"]) / (log_renta_975_filtrado$size[log_renta_975_filtrado$grupo == "Primera moda"]),
       (log_renta_975_filtrado$price[log_renta_975_filtrado$grupo == "Segunda moda"]) /
        (log_renta_975_filtrado$size[log_renta_975_filtrado$grupo == "Segunda moda"]))
```
Análisis geográfico
```{r}
log_renta_975_filtrado$grupo <- as.factor(log_renta_975_filtrado$grupo)

pal <- colorFactor(c("blue", "purple"), domain = log_renta_975_filtrado$grupo)

# Crear un mapa con leaflet
map <- leaflet(log_renta_975_filtrado) %>%
  addTiles() %>%  # Añadir el mapa base de OpenStreetMap
  addCircleMarkers(
    lng = ~longitude, lat = ~latitude, 
    color = ~pal(grupo), 
    radius = 4, opacity = 0.7,
    popup = ~paste("Grupo:", grupo)
  ) %>%
  addLegend("bottomright", pal = pal, values = ~grupo,
            title = "Grupo", opacity = 1)

# Mostrar el mapa
map
```







##Venta

```{r}
venta <- df[df$operation == "sale", ]

venta
```


```{r}
venta$price <- as.numeric(venta$price)
```

```{r}
summary(venta)
```

```{r}
media <- mean(venta$price)
desviacion_estandar <- sd(venta$price)

print(paste("Media:", media))
print(paste("Desviación Estándar:", desviacion_estandar))
```



```{r}
venta_dist <- flexplot(price ~ 1, data = venta) +
  ggtitle("Distribución del precio de venta") +
  ylab("Cantidad de observaciones") +
  xlab("Precio de venta") +
  theme_classic()

print(venta_dist)
```





###Log price
```{r}
log_venta <- venta %>%
  mutate(price = log(price))

flexplot(price ~ 1, data = log_venta)
```







#Comparación alq-ven
```{r}
# Asegurarse de que los nombres de las columnas sean válidos
names(df) <- make.names(names(df))

# Seleccionar solo las columnas numéricas, excepto "price"
num_vars <- df[, sapply(df, is.numeric) & names(df) != "price"]

# Obtener los nombres de las variables numéricas
num_vars_names <- names(num_vars)

# Graficar las cajas para cada variable numérica
for (var_name in num_vars_names) {
  p <- ggplot(df, aes(x = operation, y = .data[[var_name]], fill = operation)) +
    geom_boxplot() +
    labs(title = var_name, x = "Operation", y = "Valor", fill = "Operation") +
    theme_minimal()
  
  print(p)  # Imprimir cada gráfico
}
```










#Precio / m2

##Alquiler m2
```{r}
renta_975_m2 <- renta_975 %>%
  mutate(price = price / size)

summary(renta_975_m2)
```

```{r}
media <- mean(renta_975_m2$price)
desviacion_estandar <- sd(renta_975_m2$price)

print(paste("Media:", media))
print(paste("Desviación Estándar:", desviacion_estandar))
```



```{r}
renta_975_m2_dist <- flexplot(price ~ 1, data = renta_975_m2) +
  ggtitle("Distribución del precio de renta por m2") +
  ylab("Cantidad de observaciones") +
  xlab("Precio de renta por m2") +
  theme_classic()

print(renta_975_m2_dist)
```

##Log alquiler m2
```{r}
log_renta_975_m2 <- renta_975_m2 %>%
  mutate(price = log(price))

log_renta_975_m2_dist <- flexplot(price ~ 1, data = log_renta_975_m2) +
  ggtitle("Distribución del logarítmo del precio de renta por m2") +
  ylab("Cantidad de observaciones") +
  xlab("Logaritmo del precio de renta por m2") +
  theme_classic()

print(log_renta_975_m2_dist)
```



##Venta m2
```{r}
venta_m2 <- venta %>%
  mutate(price = price / size)

summary(venta_m2)
```

```{r}
media <- mean(venta_m2$price)
desviacion_estandar <- sd(venta_m2$price)

print(paste("Media:", media))
print(paste("Desviación Estándar:", desviacion_estandar))
```


```{r}
venta_m2_dist <- flexplot(price ~ 1, data = venta_m2) +
  ggtitle("Distribución del precio de venta por m2") +
  ylab("Cantidad de observaciones") +
  xlab("Precio de venta por m2") +
  theme_classic()

print(venta_m2_dist)
```


##Log venta m2
```{r}
log_venta_m2 <- venta_m2 %>%
  mutate(price = log(price))

log_venta_m2_dist <- flexplot(price ~ 1, data = log_venta_m2) +
  ggtitle("Distribución del logarítmo del precio de venta por m2") +
  ylab("Cantidad de observaciones") +
  xlab("Logaritmo del precio de venta por m2") +
  theme_classic()

print(log_venta_m2_dist)
```




#Análisis precio bruto

##Est alq-ven

Aquí obtendremos una estimación del precio de renta a partir del de venta
```{r}
mean(renta_975$price) / mean(venta$price)
```

Ahora con la mediana
```{r}
median(renta_975$price) / median(venta$price)
```


Parece que la renta equivale al 1.1% del valor de venta.

```{r}
estim_renta_venta <- venta %>%
  mutate(price = price * 0.011)

cat("Media 97.5% renta: ", mean(renta_975$price),
      "\nMedia renta estimada de venta (1.1%): ", mean(estim_renta_venta$price),
      "\nSD 97.5% renta: ", sd(renta_975$price),
      "\nSD renta estimada de venta (1.1%): ", sd(estim_renta_venta$price))
```





##T-test 1.1%
```{r}
t.test(renta_975$price, estim_renta_venta$price)
```





##Unión renta y estimación
```{r}
bruto_final <- rbind(renta_975, estim_renta_venta)

summary(bruto_final)

cat("SD price: ", mean(bruto_final$price))
```

```{r}
bruto_final_dist <- flexplot(price ~ 1, data = bruto_final) +
  ggtitle("Distribución de la unión del precio de renta y su estimación 
a partir de la venta (1,1%)") +
  ylab("Cantidad de observaciones") +
  xlab("Precio de renta y estimación de renta") +
  theme_classic()

print(bruto_final_dist)
```





##Log unión 
```{r}
log_bruto_final <- bruto_final %>%
  mutate(price = log(price))

log_bruto_final_dist <- flexplot(price ~ 1, data = log_bruto_final) +
  ggtitle("Distribución del logaritmo de la unión del precio de renta y 
su estimación a partir de la venta (1,1%)") +
  ylab("Cantidad de observaciones") +
  xlab("Logaritmo del precio de renta y estimación de renta") +
  theme_classic()

print(log_bruto_final_dist)
```





##Normalidad log price
```{r}
qqnorm(log_bruto_final$price, 
       main = "Normal Q-Q Plot del logaritmo del precio de renta",
       xlab = "Cuantiles teoréticos",
       ylab = "Logaritmo del precio de renta y la estimación de renta")
qqline(log_bruto_final$price, col = "red")
```









#Analisis precio m2

##Est al-ven m2

```{r}
mean(renta_975_m2$price) / mean(venta_m2$price)
```

```{r}
median(renta_975_m2$price) / median(venta_m2$price)
```



Parece que el precio por metro cuadrado de las propiedades en alquiler equivalen al 0.8% de precio por m2 de las de venta.

```{r}
estim_renta_venta_m2 <- venta_m2  %>%
  mutate(price = price * 0.008308028)

cat("Media 97.5% renta por m2: ", mean(renta_975_m2$price),
      "\nMedia renta estimada de venta por m2 (0.9%): ", mean(estim_renta_venta_m2$price),
      "\nSD 97.5% renta por m2: ", sd(renta_975_m2$price),
      "\nSD renta estimada de venta por m2 (0.9%): ", sd(estim_renta_venta_m2$price))
```




```{r}
flexplot(price ~ 1, data = estim_renta_venta_m2)
```





##T-test m2 0.9%
```{r}
t.test(renta_975$price, estim_renta_venta_m2$price)
```





##Unión m2 renta y estimación 
```{r}
bruto_final_m2 <- rbind(renta_975_m2, estim_renta_venta_m2)

summary(bruto_final_m2)

cat("SD price: ", mean(bruto_final_m2$price))
```





##Log unión m2
```{r}
log_bruto_final_m2 <- bruto_final_m2 %>%
  mutate(price = log(price))

log_bruto_final_m2_dist <- flexplot(price ~ 1, data = log_bruto_final_m2) +
  ggtitle("Distribución del logaritmo de la unión del precio de renta y 
su estimación a partir de la venta (0,8%) por m2") +
  ylab("Cantidad de observaciones") +
  xlab("Logaritmo del precio de renta y estimación de renta por m2") +
  theme_classic()

print(log_bruto_final_m2_dist)
```





##Normalidad log price
```{r}
qqnorm(log_bruto_final_m2$price, 
       main = "Normal Q-Q Plot del logaritmo del precio de renta",
       xlab = "Cuantiles teoréticos",
       ylab = "Logaritmo del precio de renta y la estimación de renta")
qqline(log_bruto_final_m2$price, col = "red")
```






#Df final 
Con cada posible precio como columna
```{r}
df_con_NAs <- bruto_final

df_con_NAs <- df_con_NAs %>%
  select(-municipality) %>%
  mutate(log_price = log(price)) %>%
  mutate(price_m2 = bruto_final_m2$price) %>%
  mutate(log_price_m2 = log(bruto_final_m2$price))

write.csv(df_con_NAs, file = "df_con_NAs.csv")

df_con_NAs
```

















