---
title: "Stepwise"
author: "AC"
date: "2024-09-12"
output:
  html_document: default
  pdf_document: default
---

```{r setup, include=FALSE}
knitr::opts_chunk$set(echo = TRUE)
```

# Instalamos Matric para el posterior cálculo del MAE
```{r}
#install.packages("Metrics")
#install.packages("MASS")  # Si no lo tienes instalado
library(Metrics)
library(MASS)
library(caret)
```



```{r}
url <- "https://raw.githubusercontent.com/brunopless/TFM-Equipo-4-BDDS/main/entrega-3/df_bcn_imputado.csv"
download.file(url, destfile = "df_bcn_imputado.csv", mode = "wb")

library(readr)
data <- read_csv("df_bcn_imputado.csv")
```
#Limpieza del dataset

##Limpiar media_precios_airbnb_500

Tenemos 4 valores perdidos.

```{r}
data <- data[!is.na(data$media_precios_airbnbs_500), ]
```

##Limpiar newDevelopment

Tenemos 1 valor perdido.

```{r}
data <- data[!is.na(data$newDevelopment), ]
```

##Limpiar floors y bathrooms

Tenemos 11 valores perdidos. Basta con limpiar solo una variable.

```{r}
data <- data[!is.na(data$rooms), ]
data <- data[!is.na(data$floor), ]
```

### para casos en que exterior es nulo, le asignaremos el valor 0.

```{r}
data$exterior[is.na(data$exterior)] <- 0
```

##Crear log_price

```{r}
# Crear una nueva columna con los logaritmos naturales
data$log_price <- log(data$price)
```

```{r}
head(data)
```

##Seleccionar variables
```{r}
numeric_vars <- names(data)[sapply(data, is.numeric)]
```

### Remover variables no relevantes para al modelo de regresión lineal
```{r}
# Variables a eliminar
remove_vars <- c("Unnamed: 0","...1", "index","latitude", "longitude", "price", "Fecha extraccion", "isParkingSpaceIncludedInPrice", "ParkingSpacePrice", "log_price","log_price_m2")

print(numeric_vars)
```
## Variables a considerar para el modelo
```{r}
# Filtrando las variables
variables_SAR <- setdiff(numeric_vars, remove_vars)
print(variables_SAR)
```



##Entrenar modelo de regresión lineal en base a la variable independiente price

```{r}
formula <- as.formula(paste("price ~", paste(variables_SAR, collapse=" + ")))

formula
```

## Definimos los conjuntos de entrenamiento y prueba
```{r}
set.seed(42)  # Para reproducibilidad

# Suponiendo que data es tu DataFrame
n <- nrow(data)
train_indices <- sample(1:n, size = 0.8 * n)

# Crear conjuntos de entrenamiento y prueba
train <- data[train_indices, ]
test <- data[-train_indices, ]

```


## Formula con las variables a considerar dentro del modelo de regresión lineal
```{r}
# Ajustar el modelo completo
modelo_completo <- lm(price ~ floor + size + exterior + rooms + bathrooms + 
    newDevelopment + hasLift + topNewDevelopment + numero_bancos_cercanos + 
    numero_starbucks_cercanos + numero_atractivos_cercanos + 
    numero_buenasmigas_cercanos + numero_clubesnocturnos_cercanos + 
    numero_mcdonalds_cercanos + numero_metro_cercanos + numero_parking_cercanos + 
    numero_parkingbici_cercanos + numero_parques_cercanos + numero_playas_cercanos + 
    numero_santagloria_cercanos + numero_vivari_cercanos + num_airbnbs_500 + 
    media_precios_airbnbs_500 + propertyType_chalet + 
    propertyType_duplex + propertyType_flat + propertyType_penthouse + 
    status_good + status_newdevelopment + num_airbnbs_500_mas_de_cero + 
    media_precios_airbnbs_500_mas_de_cero + numero_bancos_cercanos_mas_de_cero + 
    numero_starbucks_cercanos_mas_de_cero + numero_atractivos_cercanos_mas_de_cero + 
    numero_buenasmigas_cercanos_mas_de_cero + numero_clubesnocturnos_cercanos_mas_de_cero + 
    numero_mcdonalds_cercanos_mas_de_cero + numero_metro_cercanos_mas_de_cero + 
    numero_parking_cercanos_mas_de_cero + numero_parkingbici_cercanos_mas_de_cero + 
    numero_parques_cercanos_mas_de_cero + numero_playas_cercanos_mas_de_cero + 
    numero_santagloria_cercanos_mas_de_cero + numero_vivari_cercanos_mas_de_cero, 
                    data = train)

modelo_nulo <- lm(price ~ 1, data =train)
```

## Métricas modelo completo:
```{r}
summary(modelo_completo)
```

### Gráfica importancia de variables price
```{r}
# Cargar el paquete necesario
library(ggplot2)

# Obtener los coeficientes del modelo
coeficientes <- summary(modelo_completo)$coefficients

# Crear un DataFrame con los coeficientes y sus errores estándar
importancia <- data.frame(
  Variable = rownames(coeficientes),
  Coeficiente = coeficientes[, "Estimate"],
  Error = coeficientes[, "Std. Error"]
)

# Eliminar la fila del intercepto para que no aparezca en la gráfica
importancia <- importancia[-1, ]

options(repr.plot.width = 20, repr.plot.height = 20)

ggplot(importancia, aes(x = reorder(Variable, Coeficiente), y = Coeficiente)) +
  geom_bar(stat = "identity", fill = "skyblue") +
  coord_flip() +
  labs(title = "Importancia de las Variables en el Modelo",
       x = "Variable",
       y = "Coeficiente") +
  theme_minimal()

```



### Cálculo del MAE, MAPE, R2, R2 ajustado en base el conjunto de entrenamiento
```{r}
# Obtención de predicciones
predicciones <- predict(modelo_completo, newdata = train)

#Obtener AIC:
AIC_LR <- AIC(modelo_completo)

#Obtener el MAE y el MAPE
mape_value_LR <- mean(abs((predicciones - train$price) / train$price)) * 100
mae_value_LR <- mean(abs(predicciones - train$price))

#Calculo R2 y R2 ajustado
r2_LR <- R2(train$price, predicciones)

# Número de observaciones (n) y predictores (p)
n <- nrow(data)  # número de filas en tu conjunto de datos
p <- length(coef(modelo_sar)) - 1  # número de predictores o variables independientes

# Cálculo del R² ajustado
r2_ajustado_LR <- 1 - ((1 - r2_LR) * (n - 1) / (n - p - 1))


list(
r2 = r2_LR,
r2_ajustado=r2_ajustado_LR,
AIC = AIC_LR,
mape_value= mape_value_LR,
mae = mae_value_LR)

```
### Cálculo del MAE, MAPE, R2, R2 ajustado en base el conjunto de prueba
```{r}
# Obtención de predicciones
predicciones <- predict(modelo_completo, newdata = test)

#Obtener AIC:
mse <- mean((test$price - predicciones)^2)
AIC_LR <- n * log(mse) + 2 * k

#Obtener el MAE y el MAPE
mape_value_LR <- mean(abs((predicciones - test$price) / test$price)) * 100
mae_value_LR <- mean(abs(predicciones - test$price))

#Calculo R2 y R2 ajustado
r2_LR <- R2(test$price, predicciones)

# Número de observaciones (n) y predictores (p)
n <- nrow(test)  # número de filas en tu conjunto de datos
p <- length(coef(modelo_sar)) - 1  # número de predictores o variables independientes


#Obtener AIC:
mse <- mean((test$price - predicciones)^2)
AIC_LR <- n * log(mse) + 2 * p

# Cálculo del R² ajustado
r2_ajustado_LR <- 1 - ((1 - r2_LR) * (n - 1) / (n - p - 1))


list(
r2 = r2_LR,
r2_ajustado=r2_ajustado_LR,
AIC = AIC_LR,
mape_value= mape_value_LR,
mae = mae_value_LR)
```
```{r}
# Calcular los valores ajustados y residuos
valores_ajustados <- modelo_completo$fitted.values
residuos <- modelo_completo$residuals

# Crear un gráfico de residuos vs valores ajustados
plot(valores_ajustados, residuos, 
     xlab = "Valores Ajustados", 
     ylab = "Residuos", 
     main = "Gráfico de Residuos vs. Valores Ajustados")
abline(h = 0, col = "red") # Línea horizontal en 0

```
```{r}
# Cargar las librerías
library(ggplot2)
library(dplyr)

# Crear un data frame de los residuos
residuals_df <- data.frame(residuos)

# Graficar el histograma y la densidad
ggplot(residuals_df, aes(x = residuos)) +
  # Histograma
  geom_histogram(aes(y = ..density.., fill = "Frecuencia"), 
                 bins = 30, color = "black", alpha = 0.7) +
  # Densidad
  geom_density(aes(fill = "Densidad"), alpha = 0.4, adjust = 0.5) +
  labs(title = "Histograma y Distribución de Densidad de los Residuos Regresion linal price",
       x = "Residuos",
       y = "Frecuencia / Densidad") +
  scale_fill_manual(name = "", values = c("Frecuencia" = "lightblue", "Densidad" = "blue")) +
  theme_minimal() +  # Usa un tema minimalista
  theme(legend.position = "top")  # Colocar la leyenda en la parte superior


```



```{r}

# Cargar las librerías
library(ggplot2)

# Crear un data frame de los residuos
residuals_df <- data.frame(residuos)

# Graficar el Q-Q plot
ggplot(residuals_df, aes(sample = residuos)) +
  stat_qq(aes(color = "Teórico"), shape = 1, size = 2) +  # Puntos del Q-Q plot
  stat_qq_line(aes(color = "Línea de Referencia"), size = 1) +  # Línea de referencia
  labs(title = "                        Q-Q Plot de los Residuos Regresion linal  price",
       x = "Cuantiles Teóricos",
       y = "Cuantiles de los Residuos") +
  scale_color_manual(name = "", values = c("Teórico" = "blue", "Línea de Referencia" = "red")) +
  theme_minimal() +  # Usar un tema minimalista
  theme(legend.position = "top")  # Colocar la leyenda en la parte superior

```





##Entrenar modelo de regresión lineal en base a la variable independiente price_m2

```{r}
formula <- as.formula(paste("price_m2 ~", paste(variables_SAR, collapse=" + ")))

formula
```

## Definimos los conjuntos de entrenamiento y prueba
```{r}
set.seed(42)  # Para reproducibilidad

# Suponiendo que data es tu DataFrame
n <- nrow(data)
train_indices <- sample(1:n, size = 0.8 * n)

# Crear conjuntos de entrenamiento y prueba
train <- data[train_indices, ]
test <- data[-train_indices, ]

```


## Formula con las varibles a considerar dentro del modelo de regresión lineal
```{r}
# Ajustar el modelo completo
modelo_completo <- lm(price_m2 ~ floor + size + exterior + rooms + bathrooms + 
    newDevelopment + hasLift + topNewDevelopment + numero_bancos_cercanos + 
    numero_starbucks_cercanos + numero_atractivos_cercanos + 
    numero_buenasmigas_cercanos + numero_clubesnocturnos_cercanos + 
    numero_mcdonalds_cercanos + numero_metro_cercanos + numero_parking_cercanos + 
    numero_parkingbici_cercanos + numero_parques_cercanos + numero_playas_cercanos + 
    numero_santagloria_cercanos + numero_vivari_cercanos + num_airbnbs_500 + 
    media_precios_airbnbs_500 + propertyType_chalet + 
    propertyType_duplex + propertyType_flat + propertyType_penthouse + 
    status_good + status_newdevelopment + num_airbnbs_500_mas_de_cero + 
    media_precios_airbnbs_500_mas_de_cero + numero_bancos_cercanos_mas_de_cero + 
    numero_starbucks_cercanos_mas_de_cero + numero_atractivos_cercanos_mas_de_cero + 
    numero_buenasmigas_cercanos_mas_de_cero + numero_clubesnocturnos_cercanos_mas_de_cero + 
    numero_mcdonalds_cercanos_mas_de_cero + numero_metro_cercanos_mas_de_cero + 
    numero_parking_cercanos_mas_de_cero + numero_parkingbici_cercanos_mas_de_cero + 
    numero_parques_cercanos_mas_de_cero + numero_playas_cercanos_mas_de_cero + 
    numero_santagloria_cercanos_mas_de_cero + numero_vivari_cercanos_mas_de_cero, 
                    data = train)

modelo_nulo <- lm(price_m2 ~ 1, data =train)
```

## Métricas modelo completo:
```{r}
summary(modelo_completo)
```

### Cálculo del MAE, MAPE, R2, R2 ajustado en base el conjunto de entrenamiento
```{r}
# Obtención de predicciones
predicciones <- predict(modelo_completo, newdata = train)

#Obtener AIC:
AIC_LR <- AIC(modelo_completo)

#Obtener el MAE y el MAPE
mape_value_LR <- mean(abs((predicciones - train$price_m2) / train$price_m2)) * 100
mae_value_LR <- mean(abs(predicciones - train$price_m2))

#Calculo R2 y R2 ajustado
r2_LR <- R2(train$price_m2, predicciones)

# Número de observaciones (n) y predictores (p)
n <- nrow(data)  # número de filas en tu conjunto de datos
p <- length(coef(modelo_sar)) - 1  # número de predictores o variables independientes

# Cálculo del R² ajustado
r2_ajustado_LR <- 1 - ((1 - r2_LR) * (n - 1) / (n - p - 1))


list(
r2 = r2_LR,
r2_ajustado=r2_ajustado_LR,
AIC = AIC_LR,
mape_value= mape_value_LR,
mae = mae_value_LR)

```
### Cálculo del MAE, MAPE, R2, R2 ajustado en base el conjunto de prueba
```{r}
# Obtención de predicciones
predicciones <- predict(modelo_completo, newdata = test)

#Obtener AIC:
mse <- mean((test$price_m2 - predicciones)^2)
AIC_LR <- n * log(mse) + 2 * k

#Obtener el MAE y el MAPE
mape_value_LR <- mean(abs((predicciones - test$price_m2) / test$price_m2)) * 100
mae_value_LR <- mean(abs(predicciones - test$price_m2))

#Calculo R2 y R2 ajustado
r2_LR <- R2(test$price_m2, predicciones)

# Número de observaciones (n) y predictores (p)
n <- nrow(test)  # número de filas en tu conjunto de datos
p <- length(coef(modelo_sar)) - 1  # número de predictores o variables independientes


#Obtener AIC:
mse <- mean((test$price_m2 - predicciones)^2)
AIC_LR <- n * log(mse) + 2 * p

# Cálculo del R² ajustado
r2_ajustado_LR <- 1 - ((1 - r2_LR) * (n - 1) / (n - p - 1))


list(
r2 = r2_LR,
r2_ajustado=r2_ajustado_LR,
AIC = AIC_LR,
mape_value= mape_value_LR,
mae = mae_value_LR)
```

##Entrenar modelo de regresión lineal en base a la variable independiente log_price

```{r}
formula <- as.formula(paste("log_price ~", paste(variables_SAR, collapse=" + ")))

formula
```

## Definimos los conjuntos de entrenamiento y prueba
```{r}
set.seed(42)  # Para reproducibilidad

# Suponiendo que data es tu DataFrame
n <- nrow(data)
train_indices <- sample(1:n, size = 0.8 * n)

# Crear conjuntos de entrenamiento y prueba
train <- data[train_indices, ]
test <- data[-train_indices, ]

```


## Formula con las varibles a considerar dentro del modelo de regresión lineal
```{r}
# Ajustar el modelo completo
modelo_completo <- lm(log_price ~ floor + size + exterior + rooms + bathrooms + 
    newDevelopment + hasLift + topNewDevelopment + numero_bancos_cercanos + 
    numero_starbucks_cercanos + numero_atractivos_cercanos + 
    numero_buenasmigas_cercanos + numero_clubesnocturnos_cercanos + 
    numero_mcdonalds_cercanos + numero_metro_cercanos + numero_parking_cercanos + 
    numero_parkingbici_cercanos + numero_parques_cercanos + numero_playas_cercanos + 
    numero_santagloria_cercanos + numero_vivari_cercanos + num_airbnbs_500 + 
    media_precios_airbnbs_500 + propertyType_chalet + 
    propertyType_duplex + propertyType_flat + propertyType_penthouse + 
    status_good + status_newdevelopment + num_airbnbs_500_mas_de_cero + 
    media_precios_airbnbs_500_mas_de_cero + numero_bancos_cercanos_mas_de_cero + 
    numero_starbucks_cercanos_mas_de_cero + numero_atractivos_cercanos_mas_de_cero + 
    numero_buenasmigas_cercanos_mas_de_cero + numero_clubesnocturnos_cercanos_mas_de_cero + 
    numero_mcdonalds_cercanos_mas_de_cero + numero_metro_cercanos_mas_de_cero + 
    numero_parking_cercanos_mas_de_cero + numero_parkingbici_cercanos_mas_de_cero + 
    numero_parques_cercanos_mas_de_cero + numero_playas_cercanos_mas_de_cero + 
    numero_santagloria_cercanos_mas_de_cero + numero_vivari_cercanos_mas_de_cero, 
                    data = train)

modelo_nulo <- lm(log_price ~ 1, data =train)
```

## Métricas modelo completo:
```{r}
summary(modelo_completo)
```

### Cálculo del MAE, MAPE, R2, R2 ajustado en base el conjunto de entrenamiento
```{r}
# Obtención de predicciones
predicciones <- predict(modelo_completo, newdata = train)

#Obtener AIC:
AIC_LR <- AIC(modelo_completo)

#Obtener el MAE y el MAPE
mape_value_LR <- mean(abs((exp(predicciones) - exp(train$log_price)) / exp(train$log_price))) * 100
mae_value_LR <- mean(abs(exp(predicciones) - exp(train$log_price)))

#Calculo R2 y R2 ajustado
r2_LR <- R2(exp(train$log_price), exp(predicciones))

# Número de observaciones (n) y predictores (p)
n <- nrow(data)  # número de filas en tu conjunto de datos
p <- length(coef(modelo_sar)) - 1  # número de predictores o variables independientes

# Cálculo del R² ajustado
r2_ajustado_LR <- 1 - ((1 - r2_LR) * (n - 1) / (n - p - 1))


list(
r2 = r2_LR,
r2_ajustado=r2_ajustado_LR,
AIC = AIC_LR,
mape_value= mape_value_LR,
mae = mae_value_LR)

```

### Cálculo del MAE, MAPE, R2, R2 ajustado en base el conjunto de prueba
```{r}
# Obtención de predicciones
predicciones <- predict(modelo_completo, newdata = test)

#Obtener AIC:
mse <- mean(exp(test$log_price) - exp(predicciones)^2)

AIC_LR <- n * log(mse) + 2 * k

#Obtener el MAE y el MAPE. Debido a que las predicciones están en base logaritmica, debemos aplicar la exponencial
mape_value_LR <- mean(abs((exp(predicciones) - exp(test$log_price)) / exp(test$log_price))) * 100
mae_value_LR <- mean(abs(exp(predicciones) - exp(test$log_price)))

#Calculo R2 y R2 ajustado
r2_LR <- R2(exp(test$log_price), exp(predicciones))

# Número de observaciones (n) y predictores (p)
n <- nrow(test)  # número de filas en tu conjunto de datos
p <- length(coef(modelo_sar)) - 1  # número de predictores o variables independientes


#Obtener AIC:
mse <- mean((exp(test$log_price) - exp(predicciones))^2)
AIC_LR <- n * log(mse) + 2 * p

# Cálculo del R² ajustado
r2_ajustado_LR <- 1 - ((1 - r2_LR) * (n - 1) / (n - p - 1))


list(
r2 = r2_LR,
r2_ajustado=r2_ajustado_LR,
AIC = AIC_LR,
mape_value= mape_value_LR,
mae = mae_value_LR)
```

##Entrenar modelo de regresión lineal en base a la variable independiente log_price_m2

```{r}
formula <- as.formula(paste("log_price_m2 ~", paste(variables_SAR, collapse=" + ")))

formula
```

## Definimos los conjuntos de entrenamiento y prueba
```{r}
set.seed(42)  # Para reproducibilidad

# Suponiendo que data es tu DataFrame
n <- nrow(data)
train_indices <- sample(1:n, size = 0.8 * n)

# Crear conjuntos de entrenamiento y prueba
train <- data[train_indices, ]
test <- data[-train_indices, ]

```


## Formula con las varibles a considerar dentro del modelo de regresión lineal
```{r}
# Ajustar el modelo completo
modelo_completo <- lm(log_price_m2 ~ floor + size + exterior + rooms + bathrooms + 
    newDevelopment + hasLift + topNewDevelopment + numero_bancos_cercanos + 
    numero_starbucks_cercanos + numero_atractivos_cercanos + 
    numero_buenasmigas_cercanos + numero_clubesnocturnos_cercanos + 
    numero_mcdonalds_cercanos + numero_metro_cercanos + numero_parking_cercanos + 
    numero_parkingbici_cercanos + numero_parques_cercanos + numero_playas_cercanos + 
    numero_santagloria_cercanos + numero_vivari_cercanos + num_airbnbs_500 + 
    media_precios_airbnbs_500 + propertyType_chalet + 
    propertyType_duplex + propertyType_flat + propertyType_penthouse + 
    status_good + status_newdevelopment + num_airbnbs_500_mas_de_cero + 
    media_precios_airbnbs_500_mas_de_cero + numero_bancos_cercanos_mas_de_cero + 
    numero_starbucks_cercanos_mas_de_cero + numero_atractivos_cercanos_mas_de_cero + 
    numero_buenasmigas_cercanos_mas_de_cero + numero_clubesnocturnos_cercanos_mas_de_cero + 
    numero_mcdonalds_cercanos_mas_de_cero + numero_metro_cercanos_mas_de_cero + 
    numero_parking_cercanos_mas_de_cero + numero_parkingbici_cercanos_mas_de_cero + 
    numero_parques_cercanos_mas_de_cero + numero_playas_cercanos_mas_de_cero + 
    numero_santagloria_cercanos_mas_de_cero + numero_vivari_cercanos_mas_de_cero, 
                    data = train)

modelo_nulo <- lm(log_price_m2 ~ 1, data =train)
```

## Métricas modelo completo:
```{r}
summary(modelo_completo)
```

### Cálculo del MAE, MAPE, R2, R2 ajustado en base el conjunto de entrenamiento
```{r}
# Obtención de predicciones
predicciones <- predict(modelo_completo, newdata = train)


#Obtener AIC:
AIC_LR <- AIC(modelo_completo)

#Obtener el MAE y el MAPE
mape_value_LR <- mean(abs((exp(predicciones) - exp(train$log_price_m2)) / exp(train$log_price_m2))) * 100
mae_value_LR <- mean(abs(exp(predicciones) - exp(train$log_price_m2)))

#Calculo R2 y R2 ajustado
r2_LR <- R2(exp(train$log_price_m2), exp(predicciones))

# Número de observaciones (n) y predictores (p)
n <- nrow(data)  # número de filas en tu conjunto de datos
p <- length(coef(modelo_sar)) - 1  # número de predictores o variables independientes

# Cálculo del R² ajustado
r2_ajustado_LR <- 1 - ((1 - r2_LR) * (n - 1) / (n - p - 1))


list(
r2 = r2_LR,
r2_ajustado=r2_ajustado_LR,
AIC = AIC_LR,
mape_value= mape_value_LR,
mae = mae_value_LR)

```
### Cálculo del MAE, MAPE, R2, R2 ajustado en base el conjunto de prueba
```{r}
# Obtención de predicciones
predicciones <- predict(modelo_completo, newdata = test)

# Obtener los valores reales
#valores_reales <- test$log_price_m2

#Obtener AIC:
mse <- mean((exp(test$log_price_m2) - exp(predicciones))^2)
AIC_LR <- n * log(mse) + 2 * k

#Obtener el MAE y el MAPE
mape_value_LR <- mean(abs((exp(predicciones) - exp(test$log_price_m2)) / exp(test$log_price_m2))) * 100
mae_value_LR <- mean(abs(exp(predicciones) - exp(test$log_price_m2)))

#Calculo R2 y R2 ajustado
r2_LR <- R2(exp(test$log_price_m2), exp(predicciones))

# Número de observaciones (n) y predictores (p)
n <- nrow(test)  # número de filas en tu conjunto de datos
p <- length(coef(modelo_sar)) - 1  # número de predictores o variables independientes


#Obtener AIC:
mse <- mean((exp(test$log_price_m2) - exp(predicciones))^2)
AIC_LR <- n * log(mse) + 2 * p

# Cálculo del R² ajustado
r2_ajustado_LR <- 1 - ((1 - r2_LR) * (n - 1) / (n - p - 1))


list(
r2 = r2_LR,
r2_ajustado=r2_ajustado_LR,
AIC = AIC_LR,
mape_value= mape_value_LR,
mae = mae_value_LR)
```