---
title: "SAR"
author: "Juan Carraha"
date: "`r Sys.Date()`"
output: html_document
---

```{r setup, include=FALSE}
knitr::opts_chunk$set(echo = TRUE)
```

```{r}
library(MASS)
library(spdep)
library(spatialreg)
library(readr)
```

```{r}
url <- "https://raw.githubusercontent.com/brunopless/TFM-Equipo-4-BDDS/main/entrega-3/df_bcn_imputado.csv"
data <- read_csv(url)
```

```{r}
numeric_vars <- names(data)[sapply(data, is.numeric)]
print(numeric_vars)
```

```{r}
remove_vars <- c("...1", "price", "log_price", "price_m2", "log_price_m2", "latitude", "longitude")
```

```{r}
variables_SAR <- setdiff(numeric_vars, remove_vars)
print(variables_SAR)
```

## Entrenamos SAR variable price

```{r}
#Acá hay que cambiar la variable dependiente según el modelo que se quiera correr (price, price_m2, log_price, log_price_m2)
formula <- as.formula(paste("price ~", paste(variables_SAR, collapse=" + ")))

formula
```

```{r}
# Función para introducir una pequeña perturbación aleatoria
perturbate <- function(x) {
  x + runif(length(x), min = -1e-10, max = 1e-10)
}

# Introducir una pequeña perturbación aleatoria en las coordenadas
set.seed(42)  # Para reproducibilidad
data$longitude <- perturbate(data$longitude)
data$latitude <- perturbate(data$latitude)
```

```{r}
nb <- knn2nb(knearneigh(cbind(data$longitude, data$latitude), k=10))
```

```{r}
sar_model <- lagsarlm(formula = formula, data=data, listw= nb2listw(nb, style = "W"))
```


```{r}
options(scipen = 1000000000)
summary(sar_model)
```


```{r}
# Extraemos los coeficientes y los errores estándar
coeficientes <- summary(sar_model)$Coef
coef_df <- as.data.frame(coeficientes)

# Eliminamos filas NA y agregar nombres de variables
coef_df <- na.omit(coef_df)
coef_df$Variable <- rownames(coef_df)

# Calculamos la importancia (módulo de los coeficientes) y agregarlo a la tabla
coef_df$Importancia <- abs(coef_df$Estimate)

# Ordenamos las variables según la importancia (en orden ascendente para que la más importante quede abajo)
coef_df <- coef_df[order(coef_df$Importancia, decreasing = TRUE), ]

# Creamos gráfico con ggplot2, mostrando la importancia de los coeficientes
library(ggplot2)

ggplot(coef_df, aes(x = reorder(Variable, Importancia), y = Estimate)) +
  geom_bar(stat = "identity", fill = "lightblue") +
  geom_errorbar(aes(ymin = Estimate - 1.96 * `Std. Error`, ymax = Estimate + 1.96 * `Std. Error`), width = 0.2) +
  coord_flip() +  # Para que las barras sean horizontales (la variable más importante estará abajo)
  labs(title = "Importancia de las Variables del Modelo SAR con price", x = "Variable", y = "Estimación  (Coeficiente)") +
  theme_minimal()



```
```{r}
library(caret)
var_importance <- varImp(sar_model, scale = FALSE)
print(var_importance)
```


# 1. Calcular el pseudo-R^2 y el pseudo-R^2 ajustado

# 1. AIC
```{r}
aic_value <- AIC(sar_model)
```


# Predicciones del modelo
```{r}
predictions <- predict(sar_model)
```


# 2. y 3. Calcular MAE y MAPE
```{r}
mape_value <- mean(abs(predictions - data$price / data$price)) * 100
mae_value <- mean(abs(predictions - data$price))
```
#Calcular el R^2 y el R^2 ajustado
```{r}
#install.packages("caret")  # Solo si no lo tienes instalado
library(caret)

r2 <- R2((data$price), (predictions))

# Número de observaciones (n) y predictores (p)
n <- nrow(data)  # número de filas en tu conjunto de datos
p <- length(coef(modelo_sar)) - 1  # número de predictores o variables independientes

# Cálculo del R² ajustado
r2_ajustado <- 1 - ((1 - r2) * (n - 1) / (n - p - 1))


list(
r2 = r2,
r2_ajustado=r2_ajustado,
AIC = aic_value,
mape_value= mape_value,
mae = mae)
```

```{r}
# Calcular los errores residuales
residuals <- predictions - data$price

# Cargar la librería ggplot2 si aún no lo has hecho
library(ggplot2)

# Crear una gráfica combinando histograma y curva de densidad
ggplot(data = data.frame(residuals), aes(x = residuals)) +
  geom_histogram(aes(y = ..density..), binwidth = 0.1, fill = "blue", color = "black", alpha = 0.5) +  # Histograma
  geom_density(color = "red", size = 1.2) +  # Curva de densidad
  labs(title = "Distribución de los Errores Residuales", x = "Errores Residuales", y = "Densidad") +
  theme_minimal()


```
```{r}
# Calcular los errores residuales
residuals <- predictions - data$price

# Graficar el Q-Q plot
qqnorm(residuals, main = "Q-Q Plot de los Errores Residuales price", col = "blue")
qqline(residuals, col = "red", lwd = 2)  # Línea de referencia

```


## Entrenamos SAR variable price_m2

```{r}
#Acá hay que cambiar la variable dependiente según el modelo que se quiera correr (price, price_m2, log_price, log_price_m2)
formula <- as.formula(paste("price_m2 ~", paste(variables_SAR, collapse=" + ")))

formula
```

```{r}
# Función para introducir una pequeña perturbación aleatoria
perturbate <- function(x) {
  x + runif(length(x), min = -1e-10, max = 1e-10)
}

# Introducir una pequeña perturbación aleatoria en las coordenadas
set.seed(42)  # Para reproducibilidad
data$longitude <- perturbate(data$longitude)
data$latitude <- perturbate(data$latitude)
```

```{r}
nb <- knn2nb(knearneigh(cbind(data$longitude, data$latitude), k=10))
```

```{r}
sar_model <- lagsarlm(formula = formula, data=data, listw= nb2listw(nb, style = "W"))
```


```{r}
options(scipen = 1000000000)
summary(sar_model)
```


```{r}
# Extraemos los coeficientes y los errores estándar
coeficientes <- summary(sar_model)$Coef
coef_df <- as.data.frame(coeficientes)

# Eliminamos filas NA y agregar nombres de variables
coef_df <- na.omit(coef_df)
coef_df$Variable <- rownames(coef_df)

# Calculamos la importancia (módulo de los coeficientes) y agregarlo a la tabla
coef_df$Importancia <- abs(coef_df$Estimate)

# Ordenamos las variables según la importancia (en orden ascendente para que la más importante quede abajo)
coef_df <- coef_df[order(coef_df$Importancia, decreasing = TRUE), ]

# Creamos gráfico con ggplot2, mostrando la importancia de los coeficientes
library(ggplot2)

ggplot(coef_df, aes(x = reorder(Variable, Importancia), y = Estimate)) +
  geom_bar(stat = "identity", fill = "lightblue") +
  geom_errorbar(aes(ymin = Estimate - 1.96 * `Std. Error`, ymax = Estimate + 1.96 * `Std. Error`), width = 0.2) +
  coord_flip() +  # Para que las barras sean horizontales (la variable más importante estará abajo)
  labs(title = "Importancia de las Variables del Modelo SAR con price_m2", x = "Variable", y = "Estimación  (Coeficiente)") +
  theme_minimal()



```
```{r}
library(caret)
var_importance <- varImp(sar_model, scale = FALSE)
print(var_importance)
```


# 1. Calcular el pseudo-R^2 y el pseudo-R^2 ajustado

# 1. AIC
```{r}
aic_value <- AIC(sar_model)
```


# Predicciones del modelo
```{r}
predictions <- predict(sar_model)
```


# 2. y 3. Calcular MAE y MAPE
```{r}
mape_value <- mean(abs(predictions - data$price_m2 / data$price_m2)) * 100
mae_value <- mean(abs(predictions - data$price_m2))
```
#Calcular el R^2 y el R^2 ajustado
```{r}
#install.packages("caret")  # Solo si no lo tienes instalado
library(caret)

r2 <- R2((data$price), (predictions))

# Número de observaciones (n) y predictores (p)
n <- nrow(data)  # número de filas en tu conjunto de datos
p <- length(coef(modelo_sar)) - 1  # número de predictores o variables independientes

# Cálculo del R² ajustado
r2_ajustado <- 1 - ((1 - r2) * (n - 1) / (n - p - 1))


list(
r2 = r2,
r2_ajustado=r2_ajustado,
AIC = aic_value,
mape_value= mape_value,
mae = mae)
```

```{r}
# Calcular los errores residuales
residuals <- predictions - data$price_m2

# Cargar la librería ggplot2 si aún no lo has hecho
library(ggplot2)

# Crear una gráfica combinando histograma y curva de densidad
ggplot(data = data.frame(residuals), aes(x = residuals)) +
  geom_histogram(aes(y = ..density..), binwidth = 0.1, fill = "blue", color = "black", alpha = 0.5) +  # Histograma
  geom_density(color = "red", size = 1.2) +  # Curva de densidad
  labs(title = "Distribución de los Errores Residuales price_m2", x = "Errores Residuales", y = "Densidad") +
  theme_minimal()


```
```{r}
# Calcular los errores residuales
residuals <- predictions - data$price_m2

# Graficar el Q-Q plot
qqnorm(residuals, main = "Q-Q Plot de los Errores Residuales price_m2", col = "blue")
qqline(residuals, col = "red", lwd = 2)  # Línea de referencia

```




## Entrenamos SAR log_price

```{r}
#Acá hay que cambiar la variable dependiente según el modelo que se quiera correr (price, price_m2, log_price, log_price_m2)
formula <- as.formula(paste("log_price ~", paste(variables_SAR, collapse=" + ")))

formula
```

```{r}
# Función para introducir una pequeña perturbación aleatoria
perturbate <- function(x) {
  x + runif(length(x), min = -1e-10, max = 1e-10)
}

# Introducir una pequeña perturbación aleatoria en las coordenadas
set.seed(42)  # Para reproducibilidad
data$longitude <- perturbate(data$longitude)
data$latitude <- perturbate(data$latitude)
```

```{r}
nb <- knn2nb(knearneigh(cbind(data$longitude, data$latitude), k=10))
```

```{r}
sar_model <- lagsarlm(formula = formula, data=data, listw= nb2listw(nb, style = "W"))
```


```{r}
options(scipen = 1000000000)
summary(sar_model)
```




# 1. Calcular el pseudo-R^2 y el pseudo-R^2 ajustado

# 1. AIC
```{r}
aic_value <- AIC(sar_model)
```


# Predicciones del modelo
```{r}
predictions <- predict(sar_model)
```


# 2. y 3. Calcular MAE y MAPE
```{r}
mape_value <- mean(abs((exp(predictions) - exp(data$log_price)) / exp(data$log_price))) * 100
mae_value <- mean(abs(exp(predictions) - exp(data$log_price)))
```
#Calcular el R^2 y el R^2 ajustado
```{r}
#install.packages("caret")  
library(caret)

r2 <- R2(exp(data$log_price), exp(predictions))

# Número de observaciones (n) y predictores (p)
n <- nrow(data)  # número de filas en tu conjunto de datos
p <- length(coef(modelo_sar)) - 1  # número de predictores o variables independientes

# Cálculo del R² ajustado
r2_ajustado <- 1 - ((1 - r2) * (n - 1) / (n - p - 1))


list(
r2 = r2,
r2_ajustado=r2_ajustado,
AIC = aic_value,
mape_value= mape_value,
mae = mae)
```
```{r}
# Cargar las librerías
library(ggplot2)
library(dplyr)

# Crear un data frame de los residuos
residuals_df <- data.frame(residuals)

# Graficar el histograma y la densidad
ggplot(residuals_df, aes(x = residuals)) +
  # Histograma
  geom_histogram(aes(y = ..density.., fill = "Frecuencia"), 
                 bins = 30, color = "black", alpha = 0.7) +
  # Densidad
  geom_density(aes(fill = "Densidad"), alpha = 0.4, adjust = 0.5) +
  labs(title = "Histograma y Distribución de Densidad de los Residuos del modelo SAR log_price",
       x = "Residuos",
       y = "Frecuencia / Densidad") +
  scale_fill_manual(name = "", values = c("Frecuencia" = "lightblue", "Densidad" = "blue")) +
  theme_minimal() +  # Usa un tema minimalista
  theme(legend.position = "top")  # Colocar la leyenda en la parte superior
```






```{r}
# Cargar las librerías
library(ggplot2)

# Crear un data frame de los residuos
residuals_df <- data.frame(residuals)

# Graficar el Q-Q plot
ggplot(residuals_df, aes(sample = residuals)) +
  stat_qq(aes(color = "Teórico"), shape = 1, size = 2) +  # Puntos del Q-Q plot
  stat_qq_line(aes(color = "Línea de Referencia"), size = 1) +  # Línea de referencia
  labs(title = "                     Q-Q Plot de los Residuos Modelo SAR log_price",
       x = "Cuantiles Teóricos",
       y = "Cuantiles de los Residuos") +
  scale_color_manual(name = "", values = c("Teórico" = "blue", "Línea de Referencia" = "red")) +
  theme_minimal() +  # Usar un tema minimalista
  theme(legend.position = "top")  # Colocar la leyenda en la parte superior



```


### Entrenamos SAR log_price_m2

```{r}
#Acá hay que cambiar la variable dependiente según el modelo que se quiera correr (price, price_m2, log_price, log_price_m2)
formula <- as.formula(paste("log_price_m2 ~", paste(variables_SAR, collapse=" + ")))

formula
```

```{r}
# Función para introducir una pequeña perturbación aleatoria
perturbate <- function(x) {
  x + runif(length(x), min = -1e-10, max = 1e-10)
}

# Introducir una pequeña perturbación aleatoria en las coordenadas
set.seed(42)  # Para reproducibilidad
data$longitude <- perturbate(data$longitude)
data$latitude <- perturbate(data$latitude)
```

```{r}
nb <- knn2nb(knearneigh(cbind(data$longitude, data$latitude), k=10))
```

```{r}
sar_model <- lagsarlm(formula = formula, data=data, listw= nb2listw(nb, style = "W"))
```


```{r}
options(scipen = 1000000000)
summary(sar_model)
```




# 1. Calcular el pseudo-R^2 y el pseudo-R^2 ajustado

# 1. AIC
```{r}
aic_value <- AIC(sar_model)
```


# Predicciones del modelo
```{r}
predictions <- predict(sar_model)
```


# 2. y 3. Calcular MAE y MAPE
```{r}
mape_value <- mean(abs((exp(predictions) - exp(data$log_price_m2)) / exp(data$log_price_m2))) * 100
mae_value <- mean(abs(exp(predictions) - exp(data$log_price_m2)))
```
#Calcular el R^2 y el R^2 ajustado
```{r}
#install.packages("caret")  # Solo si no lo tienes instalado
library(caret)

r2 <- R2(exp(data$log_price_m2), exp(predictions))

# Número de observaciones (n) y predictores (p)
n <- nrow(data)  # número de filas en tu conjunto de datos
p <- length(coef(modelo_sar)) - 1  # número de predictores o variables independientes

# Cálculo del R² ajustado
r2_ajustado <- 1 - ((1 - r2) * (n - 1) / (n - p - 1))


list(
r2 = r2,
r2_ajustado=r2_ajustado,
AIC = aic_value,
mape_value= mape_value,
mae = mae)
```
```{r}
# Cargar las librerías
library(ggplot2)
library(dplyr)

# Crear un data frame de los residuos
residuals_df <- data.frame(residuals)

# Graficar el histograma y la densidad
ggplot(residuals_df, aes(x = residuals)) +
  # Histograma
  geom_histogram(aes(y = ..density.., fill = "Frecuencia"), 
                 bins = 30, color = "black", alpha = 0.7) +
  # Densidad
  geom_density(aes(fill = "Densidad"), alpha = 0.4, adjust = 0.5) +
  labs(title = "Histograma y Distribución de Densidad de los Residuos del modelo SAR log_price_m2",
       x = "Residuos",
       y = "Frecuencia / Densidad") +
  scale_fill_manual(name = "", values = c("Frecuencia" = "lightblue", "Densidad" = "blue")) +
  theme_minimal() +  # Usa un tema minimalista
  theme(legend.position = "top")  # Colocar la leyenda en la parte superior
```






```{r}
# Cargar las librerías
library(ggplot2)

# Crear un data frame de los residuos
residuals_df <- data.frame(residuals)

# Graficar el Q-Q plot
ggplot(residuals_df, aes(sample = residuals)) +
  stat_qq(aes(color = "Teórico"), shape = 1, size = 2) +  # Puntos del Q-Q plot
  stat_qq_line(aes(color = "Línea de Referencia"), size = 1) +  # Línea de referencia
  labs(title = "                     Q-Q Plot de los Residuos Modelo SAR log_price_m2",
       x = "Cuantiles Teóricos",
       y = "Cuantiles de los Residuos") +
  scale_color_manual(name = "", values = c("Teórico" = "blue", "Línea de Referencia" = "red")) +
  theme_minimal() +  # Usar un tema minimalista
  theme(legend.position = "top")  # Colocar la leyenda en la parte superior



```




